【裁判字號】    98,審小上,87
【裁判日期】    981130
【裁判案由】    給付管理費
【裁判全文】
臺灣高雄地方法院民事裁定            98年度審小上字第87號
上  訴  人  早安您好管理委員會
法定代理人  乙○○
訴訟代理人  丙○○
被上訴人    甲○○
上列當事人間請求給付管理費事件，上訴人對於民國98年9 月2
日本院高雄簡易庭98年度雄小字第2566號第一審判決提起上訴，
本院裁定如下：
    主  文
上訴駁回。
第二審訴訟費用新臺幣壹仟伍佰元由上訴人負擔。
    理  由
一、按對於小額程序之第一審判決提起上訴，非以其違背法令為
    理由，不得為之；所謂判決違背法令，乃指判決不適用法規
    或適用不當，或有民事訴訟法第469 條所列第1 款至第5 款
    事由，其判決當然為違背法令，民事訴訟法第436 條之24第
    2 項、第436 條之32第2 項準用第468 條及第469 條第1 款
    至第5 款分別定有明文。又當事人提起上訴，如依民事訴訟
    法第468 條規定，以小額程序之第一審判決有不適用法規或
    適用法規不當為理由時，其上訴狀或理由狀應有具體之指摘
    ，並揭示該法規之條項或其內容，若係成文法以外之法則，
    應揭示該法則之旨趣，倘為司法院解釋或最高法院之判例，
    則應揭示該判解之字號或其內容，如依民事訴訟法第469 條
    第1 款至第5 款所列情形為理由時，其上訴狀或理由書應揭
    示合於該條款之事實，上訴狀或理由書如未依此項方法表明
    ，或其所表明者，顯與上開法條規定不相合時，即難認為已
    對小額程序之第一審判決之違背法令有具體之指摘，其上訴
    自難認為合法（最高法院71年臺上字第314 號判例參酌）。
    次按上訴不合法者，第二審法院應以裁定駁回之，民事訴訟
    法第436 條第2 項準用第444 條第1 項前段亦有明文。
二、上訴意旨略以：上訴人為順利推展行政事務，經區分所有權
    人大會通過成立管理委員會，負責大樓內之安全及清潔衛生
    工作之管理，並聘請訴外人全方衛公寓大廈管理維護服務股
    份有限公司執行勤務，及訴外人銧信公司執行清潔保養維修
    ，經費來源全仰賴住戶繳交之管理費支付，若住戶皆拒繳管
    理費，則上訴人將無以為繼，整棟大樓之清潔保全工作，亦
    無法維持。本件被上訴人既係所有權人，不論是否居住於此
    ，除享受權利亦應負擔義務，是上訴人因被上訴人未能提出
    系爭停車位之專用權人權利證明，而拒絕交付被上訴人使用
    自屬依法有據。且被上訴人既已知悉為停車位專用權人，卻
    遲遲未提出權利證明，被上訴人非但不負遲延責任，反得請
    求不當得利，並於抵銷清潔費後，每月尚獲有600 元之利益
    ，自有不公，且被上訴人亦未就上訴人已出租車位而獲有利
    益為舉證，原審疏未調查及此，顯有違誤，為此爰依法提起
    本件上訴。
三、經查，原審就被上訴人得請求不當得利數額並抵銷系爭管理
    費後，認為上訴人已無得請求之理由已查明，並斟酌全辯論
    意旨相關證物後為論述，且本件上訴雖表明上訴理由，惟核
    其上訴意旨均屬應否繳交管理費及抵銷之原審認定事實及調
    查證據之範圍，並未具體指明原判決有何不適用法規或適用
    法規不當，或有民事訴訟法第469 條第1 款至第5 款所稱當
    然違背法令之情事，及符合該條款要件之具體事實。是依上
    開說明，上訴人之上訴即非合法，應予駁回。
四、末按於小額訴訟之上訴程序，法院為訴訟費用之裁判時，應
    確定其費用額，民事訴訟法第436 條之19第1 項、第436 條
    之32第1 項定有明文。本件第二審裁判費用為新臺幣1,500
    元，應由上訴人負擔，爰併為裁定如主文第2 項所示。
五、據上論結，本件上訴為不合法，依民事訴訟法第436 之32第
    1 項、第2 項、第436 條之19第1 項、第444 條第1 項前段
    、第95條、第78條，裁定如主文。
中    華    民    國    98    年    11    月    30    日
                  民事第二庭審判長法  官  陳嘉惠
                                  法  官  謝雨真
                                  法  官  柯彩燕
以上正本係照原本作成。
本裁定不得抗告。
中    華    民    國    98    年    11    月    30    日
                                  書記官  許珍滋


司法院資訊處製作；財團法人民間司法改革基金會備份。
